臺灣高等法院高雄分院刑事判決　　 93年度重上更(五)字第40號
上　訴　人
即　被　告　丁○○
上　訴　人
即　被　告　甲○○
上列一人
選任辯護人　蘇俊誠　律師
上列上訴人因偽造文書等案件，不服臺灣高雄地方法院83年度訴
字第1838號中華民國83年9 月8 日第一審判決（起訴暨移送併辦
案號：臺灣高雄地方法院檢察署82年度偵字第24146 號、83年度
偵字第668 號、第466 號、第3444號），提起上訴，判決後經最
高法院第五次發回更審，本院判決如下：
    主  文
原判決撤銷。
丁○○、甲○○均無罪。
    理  由
一、本件公訴意旨略以：(一)丁○○自民國（下同）77年7 月間起
    ，在屏東市○○路247 號經營全興小客車租賃有限公司（下
    稱全興公司），並擔任全興公司之負責人，明知全興公司所
    屬之車牌號碼000-0000號、000-0000號、000-0000號、000-
    0000號、000-0000號、000-0000號（應係7060號之誤）雷諾
    牌自小客車因引擎或車身部分受有嚴重毀損，又急於用車，
    竟與在屏東市○○路306 號進倫汽車保養場擔任廠長之甲○○基於共同之犯意聯絡，自78年3 月間起至79年11月間止，
    將全興公司上開車輛以如附表所示方式在進倫保養廠內加以
    頂拼，致生損害於監理處對車輛登記之正確性及汽車廠商聲
    譽；(二)甲○○明知車牌號碼000-0000號（應係000-0000號之
    誤）、引擎號碼：P124687 號（應係P123587 號之誤），00
    0-0000號（引擎號碼：P125996 號），000-0000號（引擎號
    碼：P126169 號），000-0000號（引擎號碼：P162549 號）
    ，000-0000號（引擎號碼：P161509 號），000-0000號（引
    擎號碼：P125750 號）等六部雷諾牌自小客車均係來路不明
    之贓車，（分別為己○○等6 人所有，並已於如附表之時間
    地失竊），竟自78年3 月間起至79年11月間止，令不詳姓名
    技工在進倫保養廠內，將上開000-0000號等6 部自小客車車
    身解體，並將引擎號碼加以磨損，重新打造成如附表1所 示
    受頂併車之引擎，再以俗稱借屍還魂方式將上開偽造後之引
    擎號頂拼在全興公司如附表1 同型之雷諾牌自小客車車體上
    ，嗣於82年12月8 日經警循線查獲，因認被告李清山、甲○○等共同涉有刑法第216 條、第210 條之行使偽造私文書罪
    嫌；被告甲○○另涉有在進倫保養廠內收受贓物罪嫌（起訴
    書證據及所犯法條欄雖漏未引用刑法第349 條第1 項，惟依
    上開犯罪事實欄記載內容觀之檢察官顯已就甲○○涉有收受
    贓物罪嫌部分起訴）。
二、公訴人認被告丁○○、甲○○涉有上開偽造文書等犯行，係
    以附表1 編號1 至編號3 所示自小客車引擎分別另以同屬全
    興公司之車號000-0000號（新車號XH2973）、000-0000號、
    000-0000號小客車引擎加以頂拼之事實，有照片9 紙可憑，
    而車號000-0000號其管制號碼（俗稱避震器）T101346 號所
    配合之引擎號碼應為P124687 號已遭頂拼在經電解還原後之
    引擎號碼P124651 號，即車號000-0000號自小客車上，而車
    號000-0000號及車號000-0000號，其引擎號碼亦經分別電解
    還原為P124645 號、P124709 號等為其主要論據。訊據上訴
    人即被告丁○○、甲○○均堅詞否認有公訴人所指之犯行，
    被告甲○○辯稱：進倫汽車保養廠為雷諾汽車直營之高屏地
    區正廠保養廠，制度健全，有關顧客汽車修護，自入廠、接
    待登記、派工、修護、終檢、批價、領料、出納開立發票、
    出廠均有固定流程，且有專門人員職司，伊受僱用為廠長，
    既不可能一手遮天，亦無以贓車頂拼修車之必要，全興公司
    所有之雷諾小客車固曾在進倫保養廠作一般維修，惟其未曾
    指示廠內員工為全興公司頂拼小客車或磨損、打造引擎號碼
    等語。被告丁○○辯稱：全興公司連伊共有7 個股東，經營
    之初，即購入雷諾9 號、飛雅特UND 牌之新小客車各20輛，
    嗣向中國產物保險公司投保汽車全險，雖然經營中途被保險
    公司退保，但全興公司仍保有第三責任險，且車損部分亦由
    承租人自行負擔，故無故買贓車頂拼維修之必要，且公司營
    業結束後，全部車輛出售，過戶時均經監理單位檢驗通過後
    才辦理過戶，如有借屍還魂自不能通過檢驗，現事隔五年連
    車主都換了好幾手，卻認定失竊之車輛遭拼裝至伊所有營業
    小客車內即有失公允，伊亦未要求甲○○將公司車輛引擎予
    以磨損、頂拼等語。
三、按犯罪事實應依證據認定之，無證據不得認定犯罪事實；不
    能證明被告犯罪者，應諭知無罪之判決，刑事訴訟法第154
    條第2 項、第301 條分別定有明文。所謂認定犯罪事實之證
    據，係指足以認定被告確有犯罪行為之積極證據而言，如未
    能發現相當證據或證據不足以證明，自不能以推測或擬制之
    方法，以為裁判基礎，此有最高法院29年上字第3105號、40
    年臺上字第86號判例可資參照。
四、經查：
  (一)公訴意旨所載，附表1 編號4 至編號9 所示己○○、癸○○
    、戊○○、丑○○、辛○○、子○所有之自小客車係渠等於
    上開附表1 所載時地失竊之事實，固業據渠等分別於警訊中
    證述明確，並有經渠等領回失竊車輛之贓物領據在卷可憑（
    見警(一)卷第14至19頁、警(二)卷第38、39、59、60、67、69頁
    ）；而附表1 編號1 至編號3 所示車輛原係全興公司所有，
    且原登記為「租賃小客車」，事後又辦理繳銷並請領自用小
    客車牌照等之事實，亦經交通部公路局高雄區監理所屏東監
    理站函覆在卷（見本院重上更(五)字第40號(二)卷第7 頁）。警
    方循線查獲時，附表1 編號1 至編號3 所示原係全興公司所
    有而懸掛000-0000號、000-0000號、000-0000號車牌之車體
    （即車身），均分別係懸掛000-0000號、000-0000號、000-
    0000號車牌之事實，固有檢察官所提出之照片9 張在卷可憑
    （見82年度偵字第24146 號卷第91頁以下）；附表1 編號4
    至編號9 所示被害人己○○等人所有之車輛所懸掛之車牌均
    係源自全興公司所有如附表1 所示之車牌，且車體均係己○○等人所有之事實，亦經己○○等人於警訊中陳述明確，證
    人莊新德（即承辦警員）於本院前審理中證稱：「都是全興
    公司轉售出去的，但車身都是別人的」等語（見本院上更(一)
    字第331 號卷第143 頁背面）。附表1 所示車身與原配置之
    引擎號碼不符之事實，固堪認定。證人己○○等（即車輛失
    竊之人）於警訊中所證，雖係審判外之陳述，惟被告等於本
    院行準備程序時已同意渠等所證得引為證據（見本院重上更
    (五)字第40號(二)卷第55頁），且渠等於警訊中所證，均係在新
    修正刑事訴訟法於92年2 月6 日總統公布施行之前，而同日
    公布施行之新修正刑事訴訟法施行法增訂第7 條之3 復規定
    ：「92年1 月14日修正通過之刑事訴訟法施行前，已繫屬於
    各級法院之案件，其以後之訴訟程序，應依修正刑事訴訟法
    終結之。但修正刑事訴訟法施行前已依法定程序進行之訴訟
    程序，其效力不受影響」。本件係於上開法律修正前繫屬於
    第一審法院，則證人己○○等人在警詢中陳述，均係依修正
    前刑事訴訟法法定程序踐行之訴訟程序，其效力不受影響，
    應認其供述仍具證據能力（最高法院94年度台上字第966 號
    判決參照），亦得引為認事實所憑之證據。茲應審究者，係
    被告等是否確有如公訴人所指，將引擎號碼磨掉，從新打造
    一組與被害人己○○等人失竊車輛之引擎號碼或全興公司所
    有而已經毀損之引擎號碼相同之號碼？抑或僅係將原來全興
    公司所有營業車之引擎套裝在同型之原全興所有之車身或套
    裝於己○○等人失竊車輛之車身上使用，而未重新打造另一
    組引擎號碼及車身號碼。
  (二)大井實業股份有限公司（下稱大井公司）覆稱：「來文中提
    及3 台車輛管制號碼，其配合之引擎號碼如下：(1)管制號碼
    T101346 配引擎號碼P124687 號；(2)管制號碼T101319 配引
    擎號碼P124645 號；(3)管制號碼T102488 配引擎號碼P12470
    9 號」等語（見警(二)卷78頁）。而證人莊新德於檢察官偵查
    中亦證稱：「（問：全興公司出售予吳正雄車號000-0000號
    、引擎號碼C2JＺ00000000000 號經你電解還原車號為何？）
    我並未電解，我是以該車避震器S206623 號電詢雷諾公司得
    知該車原車號為000-0000號，該車係辛○○於78年間失竊，
    已遭頂拼在0000000 號全興公司小客車上」、「（問：你發
    現全興公司在雷諾牌小客車有何相同頂拼之現象？）我以相
    同方式電詢雷諾公司得知車號000-0000原避震器為S205634
    即原來車號000-0000號避震器為T102430 號，分別頂拼在00
    0-0000、000-0000號自小客車上，該兩部小客車均為全興公
    司所有」等語（見82年度偵字第24146 號卷第116 頁背面）
    ；其於本院審理時亦證稱：「（問：是否可以肉眼看出係借
    屍還魂車？）肉眼看不出來，因為雷諾車子避震器上面有密
    碼，我們告訴雷諾公司系爭車子密碼，雷諾公司說從避震器
    的密碼跟引擎號碼核對，查出來結果避震器號碼與引擎號碼
    不符，所以研判是借屍還魂車子」、「（問：引擎若是磨損
    過，不用電解還原是否可以比對出來？）目視沒有辦法，引
    擎若有磨損就需要以化學還原才可以發現」等語（見本院重
    上更(五)字第40號(三)卷第31頁以下）。足徵證人莊新德係以車
    輛避震器號碼是否與原搭配之引擎號碼相符，資為認定全興
    公司所出售之車輛是否為俗稱之「借屍還魂」車，因此，不
    能據此即證明附表1 所示被害人己○○等人所失竊及原來全
    興公司所有車輛引擎號碼有遭磨掉而重新打造一組引擎號碼
    之情事。
  (三)被告丁○○於原審法院審理時雖供稱：「他們有時用我的一
    部車中部分零件、引擎換另一部車零件或引擎」等語（見原
    審卷第129 頁）；於檢察官偵查中供稱：「（問：為何000-
    0000的車體會到000-0000號？）當時是我的車子都在進倫保
    養廠修理，當時我知道該車有自相頂拼，我問甲○○可以不
    可以，他說可以」等語（見82年度偵字第24146 號卷第77背
    面），證人莊新德於本院前審亦證稱：「（問：本案你追查
    結果如何？）編號1 這輛車是一部車發生車禍，他們就直接
    拿公司的另一輛車來拼裝，然後再用一部贓車來拼這一部車
    ，我發現附表1 所列有3 部車都是這種情形」等語（見本院
    上更(一)字第331 號卷第153 頁），固足以證明附表1 編號1
    至編號3 所示車輛係以全興公司所有車輛相互頂拼，惟仍不
    能證明於車輛頂拼時有將引擎號碼磨掉重新打造一組引擎碼
    之情事。證人莊新德雖又證稱：「（問：有何補充？）當時
    雷諾車的車身號碼是打在鐵牌上，一換就過去了，我們也查
    到很多」等語（見本院上更(一)字第331 號卷第145 頁）。惟
    其於本院審理時亦證稱：「（問：雷諾廠牌引擎號碼是否用
    刻的？）引擎號碼是直接打上去的，不是打在鐵牌上面」、
    「（問：82年度偵字第24146 號卷第92頁照片是車身號碼或
    引擎號碼？）那是車身號碼」、「（問：你查的結果車身號
    碼與引擎號碼是否遭塗改？）我沒有注意這問題，我是發現
    兩者不符就知道是贓車」等語（見本院重上更(五)字第40號(三)
    卷第32頁以下）。參以如前所述，其於檢察官偵查之初所證
    ，其係以車輛避震器號碼是否與原搭配之引擎號碼相符，作
    為認定全興公司所出售之車輛是否為俗稱之「借屍還魂」車
    ，而避震器上之號碼係直接打在車身上，而非打在小鐵牌上
    再固定於車身（82年度偵字第24146 號卷第93頁背面、94頁
    ），且檢察官於起訴書犯罪事實欄內亦未認車身號碼有磨損
    及重新打造之情事，是其於本院審理時所證，其並未注意到
    車身號碼是否有遭更換等語，應屬可信，因此亦無證據足以
    證明附表1 所示車輛之車身號碼有遭變換之情事。
  (四)按租賃小客車或營業小客車改領一般自用小客車時，應依汽
    車運輸業管理規則第27條規定：「如出售作為非營業用車輛
    時，應將牌照繳銷」之規定辦妥繳銷手續後，依道路交通安
    全規則第39條第1 項：「引擎或車身號碼及拖車標識牌應與
    來歷憑證相符」車輛經檢驗合格後始准予核發牌照等情，亦
    經同上監理站函復在卷（見本院重上更(五)字第40號(二)卷第6
    頁）。依上開監理機關檢送之汽車新領牌照登記書及函覆資
    料所載，附表1 所示原來全興公司所有車輛，均係以引擎號
    碼登記（見本院同上(二)卷第33頁、第107 頁至125 頁）。經
    本院依檢察官之聲請，傳喚上開新領牌照登記書所載之檢驗
    人員林金單、范家喜、湯順榮、鍾賜雄、李慶章、王仁成詢
    問結果，均證稱：營業車改為自用車須經車輛檢驗之手續，
    檢驗時一組2 人，其中1 人驗前段，另1 人驗後段，驗前段
    者檢驗引擎號碼等，驗後段者，檢驗煞車定位等，究係驗車
    身號碼或引擎號碼要以牌照登記書為準，如係登記引擎號碼
    ，就驗引擎號碼，驗引擎號碼就不驗車身號碼，雷諾車子均
    登記引擎號碼；車身沒有引擎號碼，有時會丈量車身長度；
    檢驗人員是當天以混合抽籤之方式抽出；並未發現所檢驗車
    輛引擎有偽造之情事；若以同型車子頂拼沒有辦法發現等語
    （見本院同上卷第147 頁以下），亦無從證明附表1 所示車
    輛之引擎號碼有遭磨損後再偽造另一組引擎號碼之情事。
  (五)如上所述，附表1 編號4 至9 所示之車輛係己○○、癸○○
    、戊○○、丑○○、辛○○、子○等人在附表1 所載時間失
    竊之事實，固據渠等證述在卷，因此上開附表1 編號4 至編
    號9 所示6 部自小客車係他人犯財產上之竊盜罪所取得之物
    ，為刑法所稱贓物之事實，固堪認定。被告丁○○於原審法
    院及檢察官偵查中分別供稱：「他們有時用我的一部車中部
    分零件、引擎換另一部車零件或引擎」、「（問：為何000-
    0000的車體會到000-0000號？）當時是我的車子都在進倫保
    養廠修理，當時我知道該車有自相頂拼」等語，亦已如前述
    。惟依被告丁○○上開所述，係以全興公司所有車輛之引擎
    或零件相互頂拼，不能證明被告甲○○有在進倫保養廠以系
    爭失竊之6 部自小客車之引擎或零件頂拼到全興公司所有營
    業小客車上。何況，被告甲○○於79年4 月1 日已調離進倫
    保養廠，前往馬事達車廠服務，有員工動態卡在卷可憑（見
    原審卷第57頁），而附表1 編號9 所示被害人子○之車輛係
    遲至79年10月19日始在嘉義市遺失（見警(二)卷第59頁以下）
    ，被告甲○○既已調職離開進倫保養廠，縱系爭車輛有遭頂
    拼之情事，亦不能證明被告甲○○有參與其事。附表1 編號
    5 所示原全興公司所有000-0000號營業小客車雖因於77年12
    月7 日車禍肇事，而送往進倫汽車保養廠大修，中國產物保
    險公司共計賠償192,000 元（見原審卷第65、95頁）。惟由
    該修理估價單所載使用之零件亦不能證明係取自於被害人癸○○失竊車輛零件，因此，亦不能證明被告甲○○有知贓而
    收受贓物之情事。
  (六)綜上所述，被告甲○○、丁○○被訴偽造文書；被告甲○○
    被訴收受贓物之罪嫌，均屬不能證明，因不能證明被告甲○○、丁○○犯罪，依上揭說明自應為渠等無罪之判決。
五、原審未詳為推求，遽為被告等論罪科刑之判決，尚有未洽，
    被告等聲明上訴，指摘原判決不當，為有理由，自應由本院
    將原判決撤銷改判，並為被告甲○○、丁○○無罪之判決。
六、起訴部分既應為無罪之判決，則移送併辦如附表2 所示及被
    告丁○○是否涉有故買贓物之犯行部分，均未經檢察官起訴
    ，本院無從審究，自應由檢察官另為適法之處理，附此敘明
    。
據上論結，應依刑事訴訟法第369 條第1 項前段、第364 條、第
301 條第1 項，判決如主文。
本案經檢察官陳建年到庭執行職務。
中　華　　民　　國　　94　　年　　5 　　　月　 25 　　日
                 刑事第四庭   審判長   法 官 蕭權閔
                                       法 官 陳吉雄
                                       法 官 李嘉興
以上正本證明與原本無異。
檢察官如不服本判決應於收受本判決後10日內向本院提出上訴書
狀，其未敘述上訴理由者，並得於提起上訴後10日內向本院補提
理由書狀（均須按他造當事人之人數附繕本）「切勿逕送上級法
院」。
中　華　　民　　國　　94　　年　　5 　　　月　 25 　　日
　　　　　　　　　　　　　　　　　　　書記官 劉博文
附表一：
┌──┬─────┬────┬─────┬─────┬─────┬──────┬─────┐
│編號│原車主姓名│車體原車│車體原引擎│疑似磨損後│疑似引擎或│現車主姓名及│現所掛車牌│
│    │及失竊時、│牌號碼  │號碼或車身│之引擎號碼│車身號碼磨│車子來源經過│號碼之變更│
│    │地        │        │號碼      │或車身號碼│損後所改掛│            │經過      │
│    │          │        │          │          │之車牌號碼│            │          │
├──┼─────┼────┼─────┼─────┼─────┼──────┼─────┤
│    │全興公司  │000-0000│C2JA7/68  │C2JA7/68  │000-0000  │黃炳福於80年│000-0000→│
│ 1  │未報失竊  │        │P124678   │P124651   │（全興公司│9月7日向大有│000-0000→│
│    │          │        │          │          │所有）    │車行購得，買│XH-2973   │
│    │          │        │          │          │          │後車牌換為96│          │
│    │          │        │          │          │          │4-5586      │          │
├──┼─────┼────┼─────┼─────┼─────┼──────┼─────┤
│    │全興公司  │000-0000│C2JA7/68  │C2JA7/68  │000-0000  │吳紹謙於79年│000-0000→│
│ 2  │未報失竊  │        │P124709   │P124-643  │（全興公司│5月6日向明台│000-0000→│
│    │          │        │          │          │所有）    │車行購得，買│WE-5861   │
│    │          │        │          │          │          │後車牌換為96│          │
│    │          │        │          │          │          │1-3640      │          │
├──┼─────┼────┼─────┼─────┼─────┼──────┼─────┤
│    │全興公司  │000-0000│C2JA7/68  │C2JA7/68  │000-0000  │吳賜得於79年│000-0000→│
│ 3  │未報失竊  │        │P124645   │P124-629  │（全興公司│5月31日向龍 │000-0000→│
│    │          │        │          │          │所有）    │馨汽車公司（│WF-7535   │
│    │          │        │          │          │          │負責人鄭龍雄│          │
│    │          │        │          │          │          │）購得      │          │
├──┼─────┼────┼─────┼─────┼─────┼──────┼─────┤
│    │己○○於78│000-0000│C2JA7/68  │C2JA7/68  │000-0000  │邱錦全於81年│000-0000→│
│ 4  │年6月15日 │        │P123537   │P124687   │（全興公司│9月14日向喬 │000-0000→│
│    │在高雄市林│        │          │          │所有）    │美車行（負責│XH-2973   │
│    │德街17號前│        │          │          │          │人黃志明）購│          │
│    │失竊      │        │          │          │          │得          │          │
├──┼─────┼────┼─────┼─────┼─────┼──────┼─────┤
│    │癸○○於78│000-0000│C2JA7/68  │C2JA7/68  │000-0000  │鄭新耀於79年│000-0000→│
│ 5  │年6月18日 │        │P125750   │P124707   │（全興公司│5月18日向永 │000-0000→│
│    │在高雄市中│        │          │          │所有）    │旺汽車公司（│XU-8431   │
│    │山二路287 │        │          │          │          │負責人蔡耕旺│          │
│    │號前失竊  │        │          │          │          │）購得      │          │
├──┼─────┼────┼─────┼─────┼─────┼──────┼─────┤
│    │戊○○於78│000-0000│C2JA7/68  │C2JA7/68  │000-0000  │王仲秋於79年│000-0000→│
│ 6  │年12月1日 │        │P126169   │P124709   │（全興公司│間以25萬元向│000-0000→│
│    │在高雄市和│        │          │          │所有）    │丁○○購得  │WF-8043   │
│    │平一路276 │        │          │          │          │            │          │
│    │號前失竊  │        │          │          │          │            │          │
├──┼─────┼────┼─────┼─────┼─────┼──────┼─────┤
│    │丑○○於78│000-0000│C2JA7/68  │C2JA7/68  │000-0000  │朱宇凡於78年│000-0000→│
│ 7  │年12月7日 │        │P125895   │P124645   │（全興公司│間向全興公司│000-0000→│
│    │在高雄市中│        │          │          │所有）    │丁○○購得  │WF-9322   │
│    │正一路八０│        │          │          │          │            │          │
│    │二醫院前失│        │          │          │          │            │          │
│    │竊        │        │          │          │          │            │          │
├──┼─────┼────┼─────┼─────┼─────┼──────┼─────┤
│    │辛○○於78│000-0000│C2JA7/68  │C2JA7/68  │000-0000  │吳正雄於79年│000-0000→│
│ 8  │年12月8日 │        │P162549   │P124590   │（全興公司│6月1日於屏東│000-0000→│
│    │在高雄市光│        │          │          │所有）    │縣萬丹鄉社皮│000-0000  │
│    │華二路中正│        │          │          │          │村某保養廠向│          │
│    │足球場失竊│        │          │          │          │負責人陳金長│          │
│    │          │        │          │          │          │購得，而該車│          │
│    │          │        │          │          │          │係丁○○委託│          │
│    │          │        │          │          │          │陳金長出售  │          │
├──┼─────┼────┼─────┼─────┼─────┼──────┼─────┤
│    │子○於79年│000-0000│C2JA7/68  │C2JA7/68  │000-0000  │黃玉雲於79年│000-0000→│
│ 9  │10月19日在│        │P161509   │P124510   │（全興公司│10月24日向全│000-0000→│
│    │嘉義市建成│        │          │          │所有）    │興公司丁○○│VF-2512   │
│    │街76號前失│        │          │          │          │購得        │          │
│    │竊        │        │          │          │          │            │          │
└──┴─────┴────┴─────┴─────┴─────┴──────┴─────┘
附表二：
┌──┬─────┬────┬─────┬─────┬─────┬──────┬─────┐
│編號│原車主姓名│車體原車│車體原引擎│疑似磨損後│疑似引擎或│現車主姓名及│現所掛車牌│
│    │及失竊時、│牌號碼  │號碼或車身│之引擎號碼│車身號碼磨│車子來源經過│號碼之變更│
│    │地        │        │號碼      │或車身號碼│損後所改掛│            │經過      │
│    │          │        │          │          │之車牌號碼│            │          │
├──┼─────┼────┼─────┼─────┼─────┼──────┼─────┤
│    │全興公司  │000-0000│000000000 │0000000000│000-0000  │陳忠明於78年│000-0000→│
│ 1  │未報失竊  │        │64227     │2941      │（全興公司│9月19日向李 │000-0000→│
│    │          │        │          │          │所有）    │慶統購得    │VS-2508   │
├──┼─────┼────┼─────┼─────┼─────┼──────┼─────┤
│    │乙○○於77│000-0000│138A00-076│138A00-076│000-0000  │徐仙化於78年│000-0000→│
│ 2  │年7月8日在│        │39305     │82120     │（全興公司│6月間向順達 │XP-0787   │
│    │台南市西門│        │（飛雅特）│          │所有）    │汽車商行購得│          │
│    │路三段民德│        │          │          │          │            │          │
│    │國中旁失竊│        │          │          │          │            │          │
├──┼─────┼────┼─────┼─────┼─────┼──────┼─────┤
│    │庚○○於78│000-0000│0000000000│0000000000│000-0000  │陳秋雲於78年│000-0000→│
│ 3  │年3月29日 │        │8095      │9261      │（全興公  │8月間向方開 │000-0000→│
│    │在高雄市義│        │（飛雅特）│          │司所有）  │明購得。而此│VB-6272   │
│    │德路133號 │        │          │          │          │車係郭進鴻於│          │
│    │前失竊    │        │          │          │          │78年7月18日 │          │
│    │          │        │          │          │          │向丁○○購得│          │
│    │          │        │          │          │          │，再售予方開│          │
│    │          │        │          │          │          │明。        │          │
├──┼─────┼────┼─────┼─────┼─────┼──────┼─────┤
│    │壬○○於78│000-0000│Ｚ000000000│0000000000│000-0000  │陳達昌於80年│000-0000→│
│ 4  │年6月2日在│        │60380     │4227      │（全興公司│1月7日向三傑│000-0000→│
│    │高雄市民族│        │（飛雅特）│          │所有）    │車行購得。而│XE-3148   │
│    │路與七賢路│        │          │          │          │此車係丁○○│          │
│    │口失竊    │        │          │          │          │於78年7月18 │          │
│    │          │        │          │          │          │日賣予郭進鴻│          │
├──┼─────┼────┼─────┼─────┼─────┼──────┼─────┤
│    │台灣聚合化│000-0000│GES-893199│GES-015922│000-0000  │唐鎮民於79年│          │
│ 5  │學股份有限│        │ （現代） │          │（全興公司│9月11日向徐 │          │
│    │公司高雄廠│        │          │          │所有）    │辜松任購得，│          │
│    │於78年8月 │        │          │          │          │徐辜松任之前│          │
│    │29日在高雄│        │          │          │          │手為王仲秋  │          │
│    │市○○○路│        │          │          │          │            │          │
│    │390號前失 │        │          │          │          │            │          │
│    │竊        │        │          │          │          │            │          │
├──┼─────┼────┼─────┼─────┼─────┼──────┼─────┤
│    │丙○○於80│000-0000│EBM53U4KG-│EBM53U1KA-│000-0000  │陳振東於82年│000-0000→│
│ 6  │年7月17日 │        │630640    │605570    │（全興公司│10月28日向王│WE-3261   │
│    │在高雄市苓│        │(MEKCURY) │          │所有）    │仲秋購得    │          │
│    │雅區大順三│        │          │          │          │            │          │
│    │路47巷失竊│        │          │          │          │            │          │
└──┴─────┴────┴─────┴─────┴─────┴──────┴─────┘
